【裁判字號】    99,台上,5487
【裁判日期】    990902
【裁判案由】    妨害風化
【裁判全文】
最高法院刑事判決            九十九年度台上字第五四八七號
上  訴  人  甲○○
選任辯護人  劉緒倫律師
            李宗輝律師
上列上訴人因妨害風化案件，不服台灣高等法院中華民國九十八
年六月二日第二審判決（九十六年度上訴字第五九三號，起訴案
號：台灣新竹地方法院檢察署九十三年度偵字第一九八號），提
起上訴，本院判決如下：
    主  文
原判決撤銷，發回台灣高等法院。
    理  由
本件原判決認定上訴人甲○○有如其事實欄所載犯行，因而撤銷
第一審所為科刑之判決，改判依行為時連續犯、牽連犯規定，從
重論上訴人以公務員，連續包庇他人犯意圖使女子與他人為性交
之行為而媒介以營利為常業罪，處有期徒刑二年；固非無見。
惟查：(一)、科刑判決認定事實所憑之證據，須與卷內證據資料相
適合，否則即屬證據上理由矛盾之違背法令。原判決事實認定，
上訴人於民國九十二年八月五日下午四時三十七分許，洩漏當日
新竹市警察局第三分局有臨檢勤務之訊息予經營媒介性交業者謝
呂福等情；又於理由第貳欄第一段(二)之8 說明：「卷附新竹市警
察局於九十二年八月至九月間之擴大臨檢計畫表，證明：被告甲
○○提供予證人謝○○之各警察局擴大臨檢之訊息，確實與新竹
市警察局轄區內實施擴大臨檢的時間、地點相符」（見原判決第
六頁第二一至二四行）。原判決復以：「九十二年八月五日下午
四時三十七分，由證人謝○○之0000000000號撥打被告甲○○00
00000000號行動電話（見九十二年度偵字第一九八號卷第一七五
頁以下，九十二年七月至同年八月，被告甲○○與證人謝○○重
要通話內容，第（二）通）─『謝○○：你跟我講的意思是？被
告甲○○：我的公司到八點都不要來。謝○○：你的意思，那一
區的都不要去？被告甲○○：對、對。』」等語（見原判決第八
頁第五至十三行）；認定上訴人確將實施擴大臨檢之時間、地點
等訊息洩漏予謝○○。然依卷附新竹市警察局第三分局九十二年
八月份擴大臨檢勤務實施預定表顯示，該分局並無於八月五日實
施臨檢（見外放關於新竹市警察局第二、三分局擴大臨檢相關資
料裝訂成冊文書），原判決認上訴人係於九十二年八月五日以電
話通知謝○○有關新竹市警察局第三分局將於當日前往臨檢乙情
，與前揭卷證資料難謂相合；且該擴大臨檢勤務實施預定表記載
事項，茍屬不虛，上訴人上開電話通知之臨檢時間似與事實不符
，何以亦構成洩漏國防以外秘密罪，原判決未予說明論列，併嫌
理由欠備。(二)、審理事實之法院對於被告有利及不利之證據，應
一律注意，詳為調查，綜合全案證據資料，本於經驗法則以定其
取捨。故證據雖已調查，若尚有其他必要部分並未調查，致事實
未臻明白者，如遽行判決，即難謂無應於審判期日調查之證據而
未予調查之違法。原判決理由第貳欄第一段(二)之6說明：依憑法
務部調查局於九十三年五月二十一日調科參字第０九三００二０
一三九０號之比對聲紋鑑定通知書（附於偵字第一九八號卷第二
八八至三一三頁），認定台灣新竹地方法院檢察署九十二年度監
字第七四號所監聽「0000000000、0000000000」號行動電話之使
用人，經過語音分析暨聲紋比對後，音質與上訴人相同，即上揭
電話中之被監聽人確為上訴人等旨（見原判決第五頁第二八行至
第六頁第三行）。但觀諸卷附法務部調查局九十六年六月十四日
調科參字第０九六００二四九三二０號函，敘明該局前揭第0000
000000 0號鑑定通知書中所謂「兩捲錄音帶」，係指「送鑑時錄
音帶上記載『謝○○－甲○○』文字之錄音帶及記載『羅○○－
鄭○○』文字之錄音帶各乙卷。本案被告甲○○與謝○○係指錄
音帶上記載『謝呂福－甲○○』文字之錄音帶，謝○○電話號碼
為『0 000000000』，甲○○電話號碼為『00000000 00』」等詞
（見原審卷(一)第七三、七四頁）。如若無訛，原判決似以法務部
調查局前開鑑定通知書，資以證明非屬鑑定對象之台灣新竹地方
法院檢察署九十二年度監字第七四號所監聽「0000000000、0000
000000」號行動電話，而認其使用人確為上訴人乙端，核與卷內
資料不相適合，非惟判決理由矛盾，並有調查職責未盡之違法。
(三)、犯罪在中華民國九十六年四月二十四日以前者，除中華民國
九十六年罪犯減刑條例另有規定外，應依該條例規定減刑，此觀
之同條例第二條規定甚明。又犯罪在九十六年四月二十四日以前
，若所犯之罪非屬同條例第三條第一項各款所列不得減刑之罪者
，縱宣告逾有期徒刑一年六月者，仍應依上開條例之規定予以減
刑。本件依原判決之認定，上訴人犯罪時間係在九十六年四月二
十四日以前（即在九十二年間），而其牽連所犯之罪名為刑法第
一百三十二條第一項洩漏國防以外之秘密罪、第二百三十一條第
三項、第二項公務員包庇他人以圖利性交為常業罪，雖原判決量
處有期徒刑二年，已逾有期徒刑一年六月，但其所犯上述罪名並
非屬同條例第三條第一項各款所列不得減刑之罪，應仍有上開減
刑條例規定之適用。原審於九十八年六月二日判決時，上開條例
業經公布施行，自應依該條例第二條第一項第三款之規定減其宣
告刑二分之一，並於判決主文諭知其宣告刑及減得之刑，始為適
法。乃原判決未依上述規定予以減刑，難謂無判決不適用法則之
違法。以上或為上訴意旨所指摘，或為本院得依職權調查之事項
，應認原判決有撤銷發回更審之原因。原判決認有行為時牽連犯
裁判上一罪關係之洩漏國防以外秘密部分，基於審判不可分原則
，應併予發回。
據上論結，應依刑事訴訟法第三百九十七條、第四百零一條，判
決如主文。
中    華    民    國  九十九  年    九    月    二    日
                      最高法院刑事第八庭
                          審判長法官  洪  文  章
                                法官  王  居  財
                                法官  郭  毓  洲
                                法官  黃  梅  月
                                法官  沈  揚  仁
本件正本證明與原本無異
                                      書  記  官
中    華    民    國  九十九  年    九    月    六    日
                                                      v

司法院資訊處製作；財團法人民間司法改革基金會備份。
